---
title: "MOHA Benischek"
author: "Jonas Benischek"
Matrikelnummer: "3690482"
date: "24-01-2023"
output: html_document
---

```{r setup, include=FALSE}
knitr::opts_chunk$set(echo = TRUE)

knitr::opts_chunk$set(fig.path='/moer-mpg-data-analysis/assets/images/rmd_images/rmd_html_out/')

```

### MOHA Abgabe
### Verfasser:Jonas Benischek
### Matrikelnummer: 3690482

```{r}
##############################################################################
# MANDANTORY: Definieren des Stammordners / Diese Zeile NICHT ändern
rootDIR = "C:/Datenanalyse/UsingR/MOHA/"

```

########################
#### 01 MOHAfun() iterieren
#### Aufgabe 1.1
#Implementieren Sie eine Funktion namens "größer", wenn die als Variable 
#angegebene Zahl größer als Ihre Matrikelnummer ist. "Gleich", wenn die als 
#Variable angegebene Nummer Ihre Matrikelnummer ist, und "Kleiner", wenn die 
#als Variable angegebene Nummer kleiner ist als Ihre Matrikelnummer.MOHAfun()xxx

```{r}

n <- 4690482 #"größer"

if (n > 3690482) {
  print ("larger")
} else if (n == 3690482) {
  print("equal")
} else {
  print("smaller")
}

```
########################
#### 01 MOHAfun() iterieren
#### Aufgabe 1.2
#Fügen Sie in eine for-Schleife ein, die in einem Intervall von 9 ganzzahligen 
#Zahlen um Ihre Matrikelnummer iteriert. Zeigen Sie die Ergebnisse an.MOHAfun()x

```{r}
vector <- vector()

for(n in c(1,3690482,2,3,4,5,6,7,8,9)){
  if(n > 3690482) {
    vector <- append(vector, "larger")
  } else if(n == 3690482) {
    vector <- append(vector, "equal")
  } else {
    vector <- append(vector, "smaller")
  }}

print(vector)

```
###################################################################################
##### 01 MOHAfun() iterieren
##### Aufgabe 1.3
#### Ändern Sie die oben erzeugte Schleife so, dass die Iteration von einem lapply und 
#### nicht von einer for-Schleife gesteuert wird. Speichern Sie die von der Funktion 
#### zurückgegebenen Informationen in einer Variablen und drucken Sie den Inhalt dieser 
#### Variablen nach der Schleife.lapply

```{r}

list2 <- list()

variable <- lapply(seq_along(c(1,3690482,2,3,4,5,6,7,8,9)), function(x) {
  a <- c(1,3690482,2,3,4,5,6,7,8,9)[[x]]
  if(a > 3690482) {
    return(list2 <- append(list2, "larger"))
  } else if(a == 3690482) {
    return(list2 <- append(list2, "equal"))
  } else {
    return(list2 <- append(list2, "smaller"))
  }
})

print(variable)
```
######################################################################################
#### 01 MOHAfun() iterieren
#### Aufgabe 1.4
### Passen Sie an, indem Sie anstelle Ihrer Matrikelnummer als zusätzliches Argument 
### hinzufügen, um einen Vergleich mit jeder Eingabe zu ermöglichen.MOHAfun()yx

```{r}

variable <- lapply(seq_along(c(1,3690482,2,3,4,5,6,7,8,9)), function(x) {
  a <- c(1,3690482,2,3,4,5,6,7,8,9)[[x]]
  if(a > 3690482) {
    return(list2 <- append(list2, "larger"))
  } else if(a == 3690482) {
    return(list2 <- append(list2, "equal"))
  } else {
    return(list2 <- append(list2, "smaller"))
  }
})

variable2 <- unlist(variable)

print(variable2)

```
######################
#### 02 Kreuzvalidierung
# Verwenden Sie das lu_clean.rds-Dataset aus dem Kurs für die folgenden Übungen. 
# Der Datensatz befindet sich auch im Ordner "data" in Ilias.

```{r}

# Daten Laden 

df <- readRDS("lu_clean.rds")

str(df) #Ansicht in der Console

#######################################
# Individuelle Ergebnisse zu erstellen:

# Start with a clean workspace
rm(list=ls(all=TRUE))	

# Set your individual information
matriculationnumber <- 3690482
lastname <- "Benischek"

# Read in the original data
lu <- readRDS("lu_clean.rds")

# Individual modifications
set.seed(matriculationnumber)
lu[paste("Agriculture", lastname, sep="_")] <- abs(jitter(lu$Agriculture, amount = matriculationnumber/10^6))
lu[paste("Settlement", lastname, sep="_")] <- abs(jitter(lu$Settlement, amount = matriculationnumber/10^6))
lu$Agriculture <- NULL; lu$Settlement <- NULL

# Create an individual dataset object for this topic
assign(paste("lu", lastname, sep="_"), lu[sample(nrow(lu), nrow(lu) - 99),]); rm(lu)

# Now start working with your individual dataset called
paste("lu", lastname, sep="_")


```
######################################################################################
#### 02 Kreuzvalidierung
#### Aufgabe 2.1
#### Schreiben Sie eine Funktion für eine Leave-many-out-Kreuzvalidierung, 
#### die 75% der Daten für das Training und den Rest für Tests verwendet. 
#### Geben Sie den mittleren quadratischen Fehler zwischen Vorhersage und 
#### Beobachtung von 90 Iterationen mit jeweils unabhängig abgetasteten Daten 
#### als Funktionsausgabe an

```{r}

lmod <- lm(y1 ~ x1, data = anscombe)

plot(anscombe$x1, anscombe$y1)
abline(lmod, col = "red")


anova(lmod)

range <- nrow(anscombe)
nbr <- nrow(anscombe) * 0.75

cv_sample <- lapply(seq(90), function(i){
  set.seed(i)
  smpl <- sample(range, nbr)
  train <- anscombe[smpl,]
  test <- anscombe[-smpl,]
  lmod <- lm(y1 ~ x1, data = train)
  pred <- predict(lmod, newdata = test)
  obsv <- test$y1
  resid <- obsv - pred
  ss_obsrv <- sum((obsv - mean(obsv))**2)
  ss_model <- sum((pred - mean(obsv))**2)
  ss_resid <- sum((obsv - pred)**2)
  mss_obsrv <- ss_obsrv / (length(obsv) - 1)
  mss_model <- ss_model / 1
  mss_resid <- ss_resid / (length(obsv) - 2)
  data.frame(pred = pred,
             obsv = obsv,
             resid = resid,
             ss_obsrv = ss_obsrv,
             ss_model = ss_model,
             ss_resid = ss_resid,
             mss_obsrv = mss_obsrv,
             mss_model = mss_model,
             mss_resid = mss_resid,
             r_squared = ss_model / ss_obsrv
  )
})
cv_sample <- do.call("rbind", cv_sample)

ss_obsrv <- sum((cv_sample$obsv - mean(cv_sample$obsv))**2)
ss_model <- sum((cv_sample$pred - mean(cv_sample$obsv))**2)
ss_resid <- sum((cv_sample$obsv - cv_sample$pred)**2)

mss_obsrv <- ss_obsrv / (length(cv_sample$obsv) - 1)
mss_model <- ss_model / 1
mss_resid <- ss_resid / (length(cv_sample$obsv) - 2)



data.frame(NAME = c("cross validation F value",
                    "linear model F value", 
                    "cross validation r squared",
                    "linear model r squared"),
           VALUE = c(round(mss_model / mss_resid, 2),
                     round(anova(lmod)$'F value'[1], 2),
                     round(1 - ss_resid / ss_obsrv, 2),
                     round(summary(lmod)$r.squared, 2)))


#NAME  VALUE
#1   cross validation F value 413.77
#2       linear model F value  17.99
#3 cross validation r squared   0.52
#4     linear model r squared   0.67

```
######################################################################################
#### 02 Kreuzvalidierung
#### Aufgabe 2.2
### Fügen Sie eine Visualisierung hinzu, die Informationen über die Verteilung des 
### mittleren quadratischen Fehlers auf die verschiedenen Kreuzvalidierungsläufe liefert.

```{r}

#Visualisierung mit einem Boxplot 
boxplot(lu_Benischek[, 7:9]) 

```
######################################################################################
### 03 Funktionsauswahl
###Machen Sie sich mit dem Dataset vertraut, bei dem es sich um ein integriertes Dataset 
###in R handelt, und verwenden Sie es für die folgenden Übungen. Wenden Sie die 
###folgenden Änderungen auf dieses Dataset an, um individuelle Ergebnisse zu erstellen:


```{r}

# Start with a clean workspace
rm(list=ls(all=TRUE))	

# Set your individual information
matriculationnumber <- 3690482
lastname <- "Benischek"

# Create an individual dataset object for this topic
set.seed(3690482)

iris <- iris
for(i in colnames(iris)){
  if(is.numeric(iris[,i]) == TRUE)  {
    iris[,paste(i, lastname, sep = "_")] <- abs(jitter(iris[,i], amount = matriculationnumber/10^7))
    iris[,i] <- NULL
  } else 
    iris[,i] <- iris[,i]
}

# Create an individual dataset object for this topic
assign(paste("iris", lastname, sep="_"), iris[sample(nrow(iris), nrow(iris) - 5),]); rm(iris)

# Now start working with your individual dataset called
paste("iris", lastname, sep="_")



```
###############
####04 Zeitreihen
###Finden Sie eine Station des Deutschen Wetterdienstes (DWD) mit stündlichen 
###Niederschlagswerten in der Nähe Ihrer Heimatstadt und nutzen Sie deren Daten 
###für diese Übung. Zur Orientierung, diese Karte des DWD hilft Ihnen weiter. 
###Sobald Sie die Stations-ID herausgefunden haben, können Sie die Daten wie im Kurs 
###herunterladen. Wenn Ihre Heimatstadt in der Nähe von Marburg liegt, Verwenden Sie 
###Cölbe nicht, sondern wählen Sie eine beliebige Wetterstation mit den letzten beiden 
###Ziffern Ihrer Matrikelnummer irgendwo in ihrer Stations-ID.

###############################################################################
#### Aufgabe 4.1
#### Geben Sie den Namen und die ID Ihrer ausgewählten Wetterstation an.

#### Name: Amöneburg-Rüdigheim  

##### Stations-ID 00158

###################################################################################
### Aufgabe 4.2
### Finden Sie ein ARIMA-Modell zur Vorhersage monatlicher Niederschlagsdaten. 
### Das Modell sollte auf der Grundlage seiner Fähigkeit ausgewählt werden, die anhand 
### des mittleren quadratischen Fehlers zur Vorhersage der letzten zwei Jahre der 
### bereitgestellten Zeitreihe Ihrer Station gemessen wird.

```{r}

#Autoregressive integrierte gleitende Durchschnittsmodelle (ARIMA)

df <- read.table("/Users/Jonas/Documents/Datenanalyse/UsingR/MOHA/produkt_rr_stunde_20210723_20230123_00158.txt",
                 skip = 4, header = TRUE, sep = ";", dec = ",",encoding = "latin1")

str(df) #Ansicht in der Console

```

```




















